【裁判字號】    98,簡上,248
【裁判日期】    991019
【裁判案由】    竊盜
【裁判全文】
臺灣新竹地方法院刑事判決             98年度簡上字第248號
公  訴  人  臺灣新竹地方法院檢察署檢察官
上  訴  人
即  被  告  丙○○
上列上訴人即被告因竊盜案件，不服本院竹北簡易庭中華民國98
年10月12日98年度竹北簡字第468 號第一審簡易判決（聲請簡易
判決處刑案號：臺灣新竹地方法院檢察署檢察官98年度偵字第54
73號），提起上訴，本院管轄第二審之合議庭判決如下：
    主      文
上訴駁回。
丙○○緩刑貳年。
    事實及理由
一、本案經本院管轄第二審之合議庭審理結果，認第一審以上訴
    人即被告丙○○（下稱被告）係犯刑法第320 條第1 項竊盜
    罪，並依刑事訴訟法第449 條第1 項前段、第3 項、第454
    條第2 項，刑法第320 條第1 項、第42條第3 項前段，刑法
    施行法第1 條之1 第1 項、第2 項前段，逕以簡易判決量處
    被告罰金新臺幣（下同）9 千元，且諭知如易服勞役，以1
    千元折算1 日，而判決被告有罪，其認定犯罪構成要件事實
    、適用論罪法條部分均無違誤，除補充被告於本院審理中所
    為認罪之陳述為證據外（本院卷第38頁），餘均引用如附件
    第一審判決書及聲請簡易判決處刑書所記載之事實、證據及
    理由。
二、被告初否認其主觀上具有竊盜告訴人甲○○所有該部腳踏車
    之犯意，而否認犯罪提起上訴，辯稱：我是為甲○○遲遲不
    來將腳踏車牽走，阻礙鄰居進出及機車行擺放機車，不得已
    只好載回家保管云云，請求本院諭知無罪之判決，嗣於本院
    審理中與告訴人達成賠償和解，並當庭給付6 千元，改稱：
    我已賠償告訴人6 千元，願意認罪，請求給予緩刑之自新機
    會等語（本院卷第38頁、第39頁反面）。
三、查本件被告確有將腳踏車載走，且明知該部腳踏車係告訴人
    甲○○所有且未委託被告代為保管等情，為被告供承在卷（
    偵卷第27頁）。而告訴人停放該部腳踏車時有上鎖乙節，業
    經告訴人指訴明確（偵卷第10頁、本院卷第35頁），並有照
    片3 張附卷可稽（偵卷第19至21頁），足證告訴人離去時並
    無拋棄該部腳踏車之意思。又該部腳踏車停放位置未劃設禁
    止停車線，並停放整排機車，且不會影響交通等情，業據證
    人甲○○於本院審理時證述明確在卷（本院卷第36頁反面）
    ，又縱有阻礙行人進出及機車擺放之事實，亦僅需將其置於
    旁處擺放即可，被告實無需大費周章駕駛小貨車將之載往自
    己住處存放，而被告竟將該部腳踏車自行載走，且事後告訴
    人多次相約歸還惟被告均未履行，待告訴人報警後始返還，
    有贓物認領保管單附卷可憑（偵卷第18頁），是被告原先辯
    稱係因告訴人遲未取回、有所妨礙，方代為保管云云，顯不
    足採，故被告之行為自有竊盜之犯意甚明，復僅憑卷內資料
    及被告胞弟乙○○於本院審理時所為事發後揣度臆測被告並
    無竊盜犯意、基於同胞兄弟親誼附和被告辯詞等證述，均尚
    難遽以認定被告載走該部腳踏車非出於不法所有意圖。從而
    ，被告始初提起上訴時仍執前詞，否認犯罪而指摘原判決不
    當，為無理由。
四、惟另查：被告前未曾因犯罪受有期徒刑以上刑之宣告，有臺
    灣高等法院被告前案紀錄表在卷可憑（本院卷第7 頁），顯
    見被告素行尚稱良好，本件應係一時失慮方致罹犯刑典；另
    被告於本院審理中業已坦承犯行，當庭與告訴人達成和解，
    賠償告訴人所生損害6 千元（本院卷第38頁），可見被告已
    有悛悔之意，態度尚佳，且所竊財物前已據告訴人領回，亦
    有贓物認領保管單附卷足稽（偵卷第18頁），告訴人亦當庭
    陳稱：被告在過程中所述雖有所不實，然被告既已認罪，也
    賠償損失，我願意請求給他1 個自新的機會，希望他不要再
    犯等語（本院卷第40頁），是本院認被告經此偵、審程序之
    教訓後，應能知所警惕，諒無再犯之虞，因認對其所宣告之
    刑以暫不執行為適當，爰依刑法第74條第1 項第1 款之規定
    予以宣告緩刑2 年，促其戒慎，以啟自新。復斟酌被告所犯
    情節、業與告訴人達成和解等情，認並無就前開對被告所宣
    告之緩刑附加條件之必要，附此敘明。
據上論斷，應依刑事訴訟法第455 條之1 第1 項、第3 項、第36
4 條、第368 條、第373 條，刑法第74條第1 項第1 款，判決如
主文。
本案經檢察官陳建文到庭執行職務。
中    華    民    國    99    年    10    月    19    日
                  刑事第六庭  審判長法  官  馮俊郎
                                    法  官  蔡欣怡
                                    法  官  林建鼎
以上正本證明與原本無異。
不得上訴。
中    華    民    國    99    年    10    月    19    日
                                    書記官  黃伊婕
附錄本件論罪科刑之法條：
中華民國刑法第320 條第1 項：
意圖為自己或第三人不法之所有，而竊取他人之動產者，為竊盜
罪，處五年以下有期徒刑、拘役或五百元以下罰金。（罰金部分
，依刑法施行法第1 條之1 第1 項、第2 項前段規定，貨幣單位
變更為新臺幣且金額提高為30倍）。
（附件）
臺灣新竹地方法院刑事簡易判決       98年度竹北簡字第468號
    聲  請  人  臺灣新竹地方法院檢察署檢察官
    被      告  丙○○  男（民國○○年○月○○日生）
                        身分證統一編號：Ｚ000000000號
                        住新竹縣湖口鄉○○街646巷10號
上列被告因竊盜案件，經檢察官聲請以簡易判決處刑（98年度偵
字第5473號），本院判決如下：
    主  文
丙○○犯竊盜罪，處罰金新臺幣玖仟元，如易服勞役，以新臺幣
壹仟元折算壹日。
    事實及證據
一、本件本院認定被告丙○○之犯罪事實、證據及應適用法條，
    均引用檢察官聲請簡易判決處刑書之記載（如附件）。
二、被告行為後，刑法增訂第42條之1 有關罰金易服勞役之再易
    服社會勞動之規定，並自98年9 月1 日施行，刑法第42條之
    1 第1 項規定「聲請罰金易服勞役，除有下列各款情形之一
    者外，得以提供社會勞動六小時折算一日，易服社會勞動」
    ，而刑法施行法第3 條之2 規定：「刑法第41條及第42條之
    1 之規定，於中華民國98年9 月1 日刑法修正施行前已裁判
    確定之處罰，未執行或執行未完畢者，亦適用之」，第42條
    之1 立法理由六、謂：「由於本條之易服社會勞動為罰金易
    服勞役後之再易刑處分，裁判主文亦僅諭知罰金易服勞役之
    折算標準。故裁判所定罰金易服勞役之折算標準，即係罰金
    易服社會勞動之折算標準。」，因刑法第42條之1 第1 項條
    文已明定以社會勞動6 小時折算一日，與易服勞役應於裁判
    主文諭知折算標準之情形不同，故無須於裁判主文諭知。至
    於可否易服社會勞動，與可否易服勞役相同，皆屬於執行事
    項，非裁判量刑事項，故98年9 月1 日刑法修正施行前已裁
    判確定之處罰，未執行或執行未完畢者，無庸再向法院聲請
    裁定諭知折算標準。準此，本件有修正後刑法第42條之1 適
    用，被告若聲請易服勞役，依法得以提供社會勞動6 小時折
    算1 日，易服社會勞動，惟無須於本判決主文諭知，併予敘
    明。
三、依刑事訴訟法第449條第1項前段、第3項、第454條第2項，
    刑法第320條第1項、第42條第3項前段，刑法施行法第1條之
    1 第1項、第2項前段，逕以簡易判決處如主文所示之刑。
四、如不服本判決，得自收受送達之日起10日內，向本院提起上
    訴。其未敘述上訴理由者，並應由上訴期間屆滿後20日內向
    本院補提理由書狀上訴（需按他造當事人之人數附繕本）「
    切勿逕送上級法院」。
中    華    民    國    98    年    10    月    12    日
                 竹北簡易庭法  官  陳明珠
以上正本證明與原本無異。
中    華    民    國    98    年    10    月    12    日
                           書記官  陳秀子
附錄本案論罪科刑實體法條全文：
中華民國刑法第320 條
 (普通竊盜罪、竊佔罪)
意圖為自己或第三人不法之所有，而竊取他人之動產者，為竊盜
罪，處五年以下有期徒刑、拘役或500元以下罰金。
意圖為自己或第三人不法之利益，而竊佔他人之不動產者，依前
項之規定處斷。
前二項之未遂犯罰之。
臺灣新竹地方法院檢察署檢察官聲請簡易判決處刑書
                                      98年度偵字第5473號
  被      告   丙○○   男（民國○○年○ 月○○日生）
                        住新竹縣湖口鄉○○街646巷10號
                        國民身分證統一編號：Ｚ000000000號
上列被告因竊盜案件，已經偵查終結，認為宜以簡易判決處刑，
茲敘述犯罪事實及證據並所犯法條如下：
         犯罪事實
一、丙○○係位於新竹縣湖口鄉○○路○ 段260 號「盛大機車行
    」之員工，於民國98年4 月底某日，甲○○牽其所有之腳踏
    車1 部，交予其修理，然因故無法修妥，甲○○遂將該部腳
    踏車上鎖並暫置於上開機車行附近，丙○○於數日後見甲○
    ○並未前來取車，竟意圖為自己不法之所有，以車號1665-T
    V 號之自小貨車將上該腳踏車載至新竹縣湖口鄉○○街646
    巷10號住處而竊取之。嗣於98年5 月初某日，甲○○發現其
    腳踏車失竊而向警方報案，始循線查獲上情。
二、案經甲○○訴由新竹縣政府警察局竹北分局報告偵辦。
         證據並所犯法條
一、被告丙○○於警詢及本署檢察事務官詢問時固坦承有將腳踏
    車載走之事實，惟矢口否認有何竊盜之犯意，辯稱：伊係因
    為甲○○遲遲不來將腳踏車牽走，阻礙鄰居進出及機車行擺
    放機車，不得已只好載回家保管云云。惟查：(1)被告明知該
    部腳踏車係告訴人甲○○所有且未委託被告代為保管等情，
    為被告供承在卷，合先敘明。(2)告訴人停放該部腳踏車時有
    上鎖乙節，業經告訴人指訴明確，並有照片3 張附卷可稽，
    足證告訴人離去時並無拋棄該部腳踏車之意思。(3)該部腳踏
    車停放位置縱有阻礙行人進出及機車擺放之事實，僅需將其
    置於旁處擺放即可，不需大費周章駕駛小貨車將之載往自己
    住處存放，而被告竟將該部腳踏車自行載走，且事後告訴人
    多次相約歸還惟被告均未履行，待告訴人報警後始返還，有
    贓物認領保管單1 紙附卷可憑，是被告代為保管之辯解，不
    足採信，被告之行為自有竊盜之犯意甚明。綜上所述，被告
    所辯係屬卸責之詞，顯不足採，其犯嫌應堪認定。
二、核被告所為，係犯刑法第320 條第1 項竊盜罪嫌。請審酌被
    告並無前科，惟空言否認犯行，犯後態度不佳等情狀，請予
    量處罰金9 千元，以茲警惕。
三、依刑事訴訟法第451條第1項聲請逕以簡易判決處刑。
     此  致
臺灣新竹地方法院
中    華    民    國    98    年    9     月    21    日
                               檢察官   魏廷勳
本件證明與原本無異
中    華    民    國    98    年    9     月    24    日
                               書記官   楊文玲
所犯法條：
中華民國刑法第320 條
意圖為自己或第三人不法之所有，而竊取他人之動產者，為竊盜
罪，處5 年以下有期徒刑、拘役或5 百元以下罰金。
意圖為自己或第三人不法之利益，而竊佔他人之不動產者，依前
項之規定處斷。
前二項之未遂犯罰之。

司法院資訊處製作；財團法人民間司法改革基金會備份。
